Inventaris van het archief van het Kantongerecht te Voorburg, 1838-1875
Nationaal Archief, Den Haag
Kantongerecht Voorburg
oudste stuk - jongste stuk: 1838-1875
35433
85 inventarisnummers; 5,50 meter
Normale geschreven, getypte en gedrukte documenten, geen bijzondere handschriften.
Nationaal Archief, Den Haag
Kantongerecht te Voorburg
Het archief van het kantongerecht Voorburg bevat minuten van akten, dossiers in strafzaken, burgerlijke akten en het gedeponeerde archief van de Ambtenaar van het Openbaar Ministerie over de periode 1838-1875.
Archiefvorming
Geschiedenis van het archiefbeheer
De verwerving van het archief
Het archiefblok bevat archiefstukken onder verschillende rechtstitels verworven.
Aanwijzingen voor de gebruiker
Openbaarheidsbeperkingen
Volledig openbaar.
Materiële beperkingen
Het archief kent geen beperkingen voor het raadplegen van stukken als gevolg van slechte materiële staat
Aanvraaginstructie
Openbare archiefstukken kunnen online worden aangevraagd en gereserveerd. U kunt dit ook via de terminals in de studiezaal van het Nationaal Archief doen. Om te kunnen reserveren dient u de volgende stappen te volgen:
U maakt een profiel aan op www.gahetna.nl, en logt vervolgens in
Via de archiefinventaris (alleen de beschrijvingen met rode nummers) selecteert u het gewenste archiefstuk door op de knop 'Reserveren' te klikken
In het volgende scherm geeft u aan op welke dag u het archiefstuk wilt inzien
Indien u zich bevindt in de studiezaal en een tafelnummer heeft ontvangen kunt u dit nummer vermelden. Als u geen tafelnummer heeft kunt u tafelnummer 777 laten staan
Vervolgens bevestigt u uw reservering door deze te versturen.
Verwant materiaal
Beschikbaarheid van kopieën
Inventarisnummers van dit archief zijn niet in kopievorm beschikbaar
Beschrijving van de series en archiefbestanddelen
- Kantongerecht Voorburg
  Bij de wet van 9 april 1877 staatsblad 76 werd de kantonale organisatie opnieuw vastgesteld. Het kanton Voorburg verviel.
  - Minuten der acten, 1839-1852; 1-14; 14 pakken
    - 1839, 1
    - 1840, 2
    - 1841, 3
    - 1842, 4
    - 1843, 5
    - 1844, 6
    - 1845, 7
    - 1846, 8
    - 1847, 9
    - 1848, 10
    - 1849, 11
    - 1850, 12
    - 1851, 13
    - 1852, 14
  - Strafzaken, 1854-1875; 15-40; 14 deelen, 12 pakken
    - 1854, nos. 1-33 van de rol, 15
    - 1855, nos. 1-50 van de rol, 16
    - 1855, nos. 50-96 van de rol, 17
    - 1856, nos. 1-50 van de rol, 18
    - 1856, nos. 50-85 van de rol, 19
    - 1857, nos. 1-50 van de rol, 20
    - 1857, nos. 50-100 van de rol, 21
    - 1858, nos. 1-50 van de rol, 22
    - 1858, nos. 50-82 van de rol, 23
    - 1859, nos. 1-48 van de rol, 24
    - 1860, nos. 1-38 van de rol, 25
    - 1861, nos. 1-40 van de rol, 26
    - 1862, nos. 1-45 van de rol, 27
    - 1863, nos. 1-24 van de rol, 28
    - 1864, nos. 1-19 van de rol, 29
    - 1865, nos. 1-42 van de rol, 30
    - 1866, nos. 1-43 van de rol, 31
    - 1867, nos. 1-28 van de rol, 32
    - 1868, nos. 1-57 van de rol, 33
    - 1869, nos. 1-28 van de rol, 34
    - 1870, nos. 1-45 van de rol, 35
    - 1871, nos. 1-44 van de rol, 36
    - 1872, nos. 1-45 van de rol, 37
    - 1873, nos. 1-57 van de rol, 38
    - 1874, nos. 1-38 van de rol, 39
    - 1875, nos. 1-95 van de rol, 40
  - Burgerlijke acten, 1853-1875; 41-64; 11 deelen, 13 pakken
    - 1853, 41
    - 1854, 42
    - 1855, 43
    - 1856, 44
    - 1857, 45
    - 1858, 46
    - 1858, 47
      Hierin ook handelszaken
    - 1859, 48
    - 1860, 49
    - 1861, 50
    - 1862, 51
    - 1863, 52
    - 1864, 53
      Hierin en in de volgende nummers tevens een audientieblad.
    - 1865, 54
    - 1866, 55
      Hierin geen audientieblad.
    - 1867, 56
    - 1868, 57
    - 1869, 58
    - 1870, 59
    - 1871, 60
    - 1872, 61
    - 1873, 62
    - 1874, 63
    - 1875, 64
- Kantongerecht Voorburg, aanwinsten 1958.
  - Verbaal van rechtzittingen van de rechtbank van enkele politie, met bijlagen, 1838-1844.; 65; 1 pak.
  - Missive van de Officier van Justitie bij de rechtbank te 's-Gravenhage aan de griffier, met bijlage, 1842.; 66; 2 stukken.
- Archief van de ambtenaar van het Openbaar Ministerie
  - Ingekomen stukken, 1848-1859; 67-75; 9 omslagen.
    - 1848, 67
    - 1849, 68
    - 1850, 69
    - 1851, 70
    - 1852, 71
    - 1853, 72
    - 1856-1857, 73
    - 1858, 74
    - 1859, 75
  - Processenverbaal van zaken afgedaan overeenkomstig art. 254 van het Wetboek van Strafvordering, 1838-1859; 76-81
    - 1838-1851, 76
    - 1839-1852, 77
    - Kwitantiën 1839-1852, 78
    - Processen Verbaal en kwitantiën 1853, 79
    - 1858-1859, 80
    - Kwitantiën 1858-1859, 81
  - Geinsinueerde vonnissen, 1838-1859; 82; 1 omslag
  - Stukken inzake van cassatievonnissen gewezen bij het kantongerecht Voorburg, 1849, 1859; 83; 1 omslag
  - Extract-vonnissen, 1854-1855; 84; 1 omslag
  - Ingekomen circulaires, 1838-1877; 85; 1 omslag
    Met inhoudsopgave tot 1865